【裁判字號】    89,重訴,787
【裁判日期】    891002
【裁判案由】    損害賠償
【裁判全文】
臺灣臺中地方法院民事裁定                       八十九年度重訴字第七八七號
    原      告  丙○○
                丁○○
    被      告  郭西樑
右當事人間請求損害賠償事件，本院裁定如左：
    主      文
原告之訴及假執行之聲請均駁回。
訴訟費用由原告負擔。
    理      由
一、本件原告主張被告郭西樑販賣砂石機與被告高北砂石場後，於民國（下同）八十
    六年十二月十八日指派原告前往該砂石場工作，竟未與被告乙○○○、甲○○一
    起注意配置之人數是否足夠，以防範危險之發生，即貿然由原告獨自一人操作該
    砂石機，致原告於清理輸送帶時，雙手捲入輸送帶，而受有右上肢號肩關節離斷
    、左上肢肱骨骨折併神經血管損傷、大量皮膚損傷及右上肢功能全、左上肢肘、
    關節僵硬、肌力損、功能嚴重損失之重大不治之傷害，被告郭西樑應與被告乙○
    ○○及甲○○負連帶賠償之責，爰依侵權行為之法律關係，請求被告賠償醫療費
    用、勞動能力喪失之損害、增加生活上需要之損害及慰撫金共新台幣（下同）九
    百七十萬八千零四十七元云云。
二、按刑事法院得依刑事訴訟法第五百零四條第一項規定將附帶民事訴訟以裁定移送
    於該法院民事庭，以刑事部分宣告被告有罪之判決者為限。至刑事訴訟諭知無罪
    之判決，刑事法院本應依同法第五百零三條第一項規定以判決駁回原告之訴，如
    誤以裁定移送於民事庭，其訴之不合法，不因移送民事庭而受影響，受移送之民
    事庭應認原告之訴為不合法，以裁定駁回之，最高法院六十六年度台上字第一０
    九四號判例可參。且附帶民事訴訟移送民事庭前之訴訟行為是否合法，仍應依刑
    事訴訟法決之（最高法院四十一年台上字第五０號判例參照），即其訴訟是否合
    法應以刑事法院裁定移送時為準。
三、本件原告因被告郭西樑涉犯業務過失傷害人致重傷案件於刑事訴訟程序附帶提起
    民事訴訟，請求判令被告郭西樑賠償九百七十萬八千零四十七元并予宣告假執行
    。經刑事庭依刑事訴訟法第五百零四條第一項規定，將其附帶之民事訴訟，以裁
    定移送民事庭。但查本件附帶民事訴訟裁移送民事庭時，被告郭西樑被訴業務過
    失傷害人致重傷罪之刑事訴訟，業經刑事法院認定此部分之犯罪不能証明，而為
    無罪之諭知，刑事法院疏於注意，將此本應以判決駁回之訴，以裁定移送本院，
    其訴顯不合法。
四、依首開說明，其訴顯難認為合法，其假執行之聲請亦失所附麗，均應予駁回。
五、依民事訴訟法第二百四十九條第一項第六款、第九十五條、第七十八條，裁定如
    主文。
中      華      民      國    八十九    年      十     月    二      日
                                    臺灣臺中地方法院民事第三庭
~B法      官  涂秀玲
右為正本係照原本作成
如對本裁定抗告應於送達後十日內向本院提出抗告狀
中      華      民      國    八十九    年      十      月      二    日
~B法院書記官  王麗麗


司法院資訊處製作；財團法人民間司法改革基金會備份。
